【裁判字號】    98,審訴,3248
【裁判日期】    980904
【裁判案由】    毒品危害防制條例
【裁判全文】
臺灣高雄地方法院刑事判決            98年度審訴字第3248號
公  訴  人  臺灣高雄地方法院檢察署檢察官
被      告  甲○○
                    （另案於台灣高雄第二監獄執行中）
上列被告因違反毒品危害防制條例案件，經檢察官提起公訴（98
年度毒偵字第3728號），嗣被告就被訴事實為有罪陳述，經本院
告知簡式審判程序意旨且聽取公訴人及被告之意見後，本院合議
庭裁定由受命法官獨任依簡式審判程序審理並判決如下：
    主  文
甲○○施用第一級毒品，處有期徒刑拾月，扣案如附表編號
所示第一級毒品海洛因包均沒收銷燬之，編號所示物品均
沒收；又施用第二級毒品，處有期徒刑肆月，扣案如附表編號
所示第二級毒品甲基安非他命包均沒收銷燬之，編號所示
物品均沒收。應執行有期徒刑壹年，扣案如附表編號至所示
第一級毒品海洛因與第二級毒品甲基安非他命各包均沒收銷燬
之，編號所示物品均沒收。
    事  實
一、甲○○前因施用毒品案件，經本院91年度毒聲字第4623號裁
    定送觀察、勒戒後，認有繼續施用毒品傾向，遂以91年度毒
    聲字第5209號裁定令入戒治處所施以強制戒治，再以92年度
    毒聲字第2348號裁定停止戒治，復以92年度毒聲字第5209號
    裁定撤銷停止戒治，於民國93年6 月6 日執行完畢釋放，另
    由台灣台南地方法院檢察署檢察官以93年度戒毒偵字第138
    號為不起訴處分。又於94年間同因施用毒品，由台灣高等法
    院台南分院以96年度上訴字第256 號判決各判處有期徒刑7
    月、3 月確定（現正執行中）。詎其猶不知悛悔，竟基於施
    用第一級毒品海洛因之犯意，於98年6 月10日4 時許，在其
    位於高雄縣茄萣鄉○○街7 巷30號住處，以將海洛因摻水後
    再以針筒注射之方式，非法施用第一級毒品海洛因1 次。另
    基於施用第二級毒品甲基安非他命之犯意，於同日12時許，
    同在上址以將甲基安非他命置入玻璃球燃燒加熱之方式，非
    法施用第二級毒品甲基安非他命1 次。嗣於98年6 月10日12
    時許，由台南縣警察局新化分局員警以其涉犯槍砲、毒品等
    案件為由，持本院所核發之搜索票前往上址執行搜索而查獲
    ，並徵得其同意後採尿送驗，進而查悉上情。另扣得其所有
    如附表所示物品。
二、案經台南縣警察局新化分局報請台灣高雄地方法院檢察署檢
    察官偵查起訴。
    理  由
一、本件被告甲○○係違反毒品危害防制條例第10條第1 項、第
    2 項之施用第一級毒品與第二級毒品罪，其法定刑俱為死刑
    、無期徒刑、最輕本刑為3 年以上有期徒刑以外之罪，於準
    備程式進行中被告就被訴事實為有罪陳述，由受命法官告知
    簡式審判程式要旨並聽取其與公訴人之意見，經被告同意適
    用簡式審判程式後，本院亦認無不得或不宜改依簡式審判程
    序進行之處，爰依刑事訴訟法第273 條之1 第1 項、第284
    條之1 規定，本院合議庭裁定由受命法官獨任進行簡式審判
    程式，合先敘明。
二、上揭事實，業有尿液檢體對照名冊暨長榮大學98年6 月26日
    確認報告各1 件在卷可稽，另扣得被告所有如附表所示物品
    可資憑佐。又其中編號至所示毒品送請鑑定結果確分別
    含有第一級毒品海洛因與第二級毒品甲基安非他命成分，亦
    有卷附法務部調查局濫用藥物實驗室鑑定書及正修科技大學
    超微量研究科技中心檢驗報告各1 份在卷可查，復據被告於
    本院審理中坦認上情不諱，足徵其自白核與事實相符，堪予
    採信。另查，被告前因施用毒品案件，經裁定送觀察、勒戒
    後，認有繼續施用毒品傾向，遂以裁定令入戒治處所施以強
    制戒治，再以裁定停止戒治及撤銷停止戒治，於93年6 月6
    日執行完畢釋放，另由台灣台南地方法院檢察署檢察官以93
    年度戒毒偵字第138 號為不起訴處分；又於94年間同因施用
    毒品，由台灣高等法院台南分院以96年度上訴字第256 號判
    決有罪確定等情，有台灣高等法院被告前案紀錄表1 份附卷
    可參，足認被告確於首次強制戒治執行完畢釋放後、5 年內
    再犯毒品危害防制條例第10條之施用毒品罪。職是，本件事
    證明確，被告犯行洵堪認定，應依法論科。
三、查海洛因、甲基安非他命各係毒品危害防制條例第2 條第2
    項第1 款、第2 款所定第一級毒品與第二級毒品，依法不得
    持有、施用及販賣。核被告甲○○所為，分別係違反毒品危
    害防制條例第10條第1 項施用第一級毒品罪及同條第2 項施
    用第二級毒品罪。其施用第一級毒品海洛因與第二級毒品甲
    基安非他命前、後分別持有海洛因、甲基安非他命之低度行
    為，應為施用之高度行為所吸收，均不另論罪。又被告所犯
    上揭2 罪彼此間犯意各別且行為互殊，觸犯構成要件相異之
    罪名，應予分論併罰。爰審酌被告前因施用毒品案件，迭經
    觀察勒戒、強制戒治及法院科刑判決後，竟再為本件犯行，
    足見其惡習已深，且戒絕毒癮之意志不堅，未能體悟施用毒
    品對自己、家人造成之傷害及社會之負擔，自屬可議；惟念
    其於犯後態度良好，並能坦承犯行及施用毒品本質上係屬戕
    害自身健康之行為，尚未直接危害他人，反社會性程度應屬
    較低，然所持有第一級毒品海洛因數量非微等一切情狀，分
    別量處如主文所示之刑，並定其應執行之刑，以資懲儆。此
    外，扣案如附表編號至所示第一級毒品海洛因及第二級
    毒品甲基安非他命各3 包均係查獲之毒品，且該包裝袋與其
    內毒品業已無法析離，應將之同視為毒品無訛，從而不問屬
    於犯人與否，爰依毒品危害防制條例第18條第1 項前段規定
    分別就被告所涉施用第一、二級毒品罪刑以下諭知沒收銷燬
    ；至編號所示物品則據被告自承均為其所有且各係供施
    用或預備供施用第一、二級毒品犯罪所用之物，又該等物品
    既未據檢察官舉證釋明其上是否殘留海洛因或甲基安非他命
    而應同視為第一、二級毒品，遂依刑法第38條第1 項第2 款
    規定宣告沒收，附此敘明。
據上論斷，應依刑事訴訟法第273 條之1 第1 項、第299 條第1
項前段，毒品危害防制條例第10條第1 項、第2 項、第18條第1
項前段，刑法第11條前段、第51條第5 款、第38條第1 項第2 款
，判決如主文。
中    華    民    國    98    年     9    月     4    日
                  刑事第十庭  法  官    陳明呈
以上正本證明與原本無異。
如不服本判決應於收受送達後10日內向本院提出上訴書狀，並應
敘述具體理由；如未敘述上訴理由者，應於上訴期間屆滿後20日
內向本院補提理由書（均須按他造當事人之人數附繕本）「切勿
逕送上級法院」。
中    華    民    國    98    年    9     月    4     日
                              書記官    張琇晴
附錄本判決論罪科刑之法條：
毒品危害防制條例第10條
施用第一級毒品者，處6 月以上5 年以下有期徒刑。
施用第二級毒品者，處3 年以下有期徒刑。
附表：
┌──┬───────────────┬───────────────┐
│編號│扣案物品名稱、數量            │沒收依據                      │
├──┼───────────────┼───────────────┤
│    │第一級毒品海洛因2 包（合計驗後│係查獲之毒品，應依毒品危害防制│
│  │淨重9.55公克、空包裝總重0.96公│條例第18條第1 項前段規定沒收銷│
│    │克）                          │燬之                          │
├──┼───────────────┼───────────────┤
│  │第一級毒品海洛因1 包（驗後淨重│同上                          │
│    │0.04公克、空包裝重0.48公克）  │                              │
├──┼───────────────┼───────────────┤
│    │第二級毒品甲基安非他命3 包（驗│同上                          │
│  │前淨重4593.1毫克、驗餘淨重4583│                              │
│    │.1毫克）                      │                              │
├──┼───────────────┼───────────────┤
│    │                              │係被告所有供施用第一、二級犯罪│
│  │電子磅秤1台                   │所用之物，依刑法第38條第1 項第│
│    │                              │2 款規定沒收                  │
├──┼───────────────┼───────────────┤
│    │                              │係被告所有預備供施用第一、二級│
│  │夾鏈袋1包                     │犯罪所用之物，依刑法第38條第1 │
│    │                              │項第2 款規定沒收              │
└──┴───────────────┴───────────────┘


司法院資訊處製作；財團法人民間司法改革基金會備份。
